臺灣高雄地方法院刑事判決
111年度審易字第143號
公  訴  人  臺灣高雄地方檢察署檢察官
被      告  謝文忠



上列被告因竊盜案件，經檢察官提起公訴（111年度偵字第1386
號），因被告就被訴事實為有罪之陳述，經本院告知簡式審判程
序之旨，並聽取被告與公訴人之意見後，裁定依簡式審判程序審
理，判決如下：
    主  文
謝文忠犯毀越安全設備侵入住宅竊盜罪，處有期徒刑陸月，如易
科罰金，以新臺幣壹仟元折算壹日。未扣案之犯罪所得音響主機
壹台、泡茶杯壹組，均沒收，於全部或一部不能沒收或不宜執行
沒收時，追徵其價額。
    事  實
一、謝文忠意圖為自己不法所有，基於侵入住宅、毀越安全設備
    竊盜之犯意，於民國106年9月23日9時50分前某時許，行經
    劉貴梅所有位在高雄市○○區○○路000巷00○0號住宅房屋，見
    現無人居住看管，竟持現場撿拾之石塊敲破1樓窗戶玻璃後
    ，自該窗戶爬進屋內蒐尋財物，並竊得音響主機1台（價值
    新臺幣【下同】20,000元）、泡茶杯1組（價值5,000元）等
    物，得手後旋即逃離現場。嗣因劉貴梅接獲前往打掃清潔之
    姪女陳香菱通知，始知該處遭竊，經報警採集現場遺留掌紋
    比對後循線查知上情。
二、案經劉貴梅訴由高雄市政府警察局小港分局報告臺灣高雄地
    方檢察署檢察官偵查後起訴。
    理  由
一、程序方面：
    本件被告謝文忠所犯係死刑、無期徒刑、最輕本刑為3年以
    上有期徒刑以外之罪，其於準備程序進行中，就被訴事實為
    有罪之陳述，經本院告知簡式審判程序之旨，並聽取當事人
    之意見後，認無不得或不宜改依簡式審判程序進行之情形，
    爰依刑事訴訟法第273條之1第1項規定，裁定本件進行簡式
    審判程序。又本件卷內之證據資料，依同法第273條之2規定
    ，不受同法第159條第1項關於傳聞法則規定之限制，依法均
    有證據能力，合先敘明。
二、認定犯罪事實所憑之證據及其理由：
    上開犯罪事實，業據被告坦承不諱，核與證人即告訴人劉貴
    梅證述相符，並有內政部警政署刑事警察局鑑定書、高雄市
    政府警察局小港分局刑案勘察報告在卷可稽，足認被告前揭
    任意性自白，與事實相符，堪予採信。從而，本案事證明確
    ，被告上開犯行，洵堪認定，應依法論科。
三、論罪科刑：
  ㈠新舊法比較:
　　行為後法律有變更者，適用行為時之法律，但行為後之法律
    有利於行為人者，適用最有利於行為人之法律，刑法第2條
    第1項定有明文。查被告行為後，刑法第321條第1項業於108
    年5月29日經修正公布，在108年5月31日生效施行，而修正
    前刑法第321條第1項第2款規定：「犯竊盜罪而有下列情形
    之一者，處6月以上、5年以下有期徒刑，得併科新臺幣(下
    同)10萬元以下罰金：二、毀越門扇、牆垣或其他安全設備
    而犯之者。」，修正後則規定：「犯前條第1項、第2項之罪
    而有下列情形之一者，處6月以上5年以下有期徒刑，得併科
    50萬元以下罰金：二、毀越門窗、牆垣或其他安全設備而犯
    之。」修正後已提高併科罰金刑之上限，經比較刑法新舊法
    之結果，修正後之規定顯然未較有利於被告，是依刑法第2
    條第1項前段之規定，就上開部分犯行，自應適用被告行為
    時即修正前刑法第321條第1項第2款之規定論處。
　㈡法律說明:
　　按修正前刑法第321條第1項第2款之「門扇」係專指門戶而
    言，而所謂「其他安全設備」，則指門扇、牆垣以外，依通
    常觀念足認防盜之一切設備而言，諸如門鎖、窗戶、冷氣孔
    、房間門或通往陽臺之門均屬之（最高法院25年上字第4168
    號、45年台上字第1443號、55年台上字第547號判例、78年
    度台上字第4418號判決意旨參照）。是告訴人劉貴梅住處窗
    戶具有防閑之效用，依社會通常之觀念，屬於維護安全之防
    盜設備，應屬同條文規定之安全設備。
　㈢罪名：
    核被告所為，係犯修正前刑法第321條第1項第1款、第2款之
    毀越安全設備侵入住宅竊盜罪。
　㈣刑罰裁量：
    爰以行為人之責任為基礎，審酌被告非無謀生能力，竟不思
    以正途獲取所需，任意侵入住宅竊取他人財物，顯然欠缺尊
    重他人財產法益之觀念，所為實有不該，惟念其犯後坦承犯
    行，態度尚可，兼衡其教育程度、經濟（涉個人隱私，詳卷
    ）、前科素行（詳卷附臺灣高等法院被告前案紀錄表）等一
    切情狀，量處如主文所示之刑，並諭知易科罰金之折算標準
    。
四、沒收部分：
    本件被告竊得之音響主機1台及泡茶杯1組，核屬其犯罪所得
    ，未據扣案，雖被告於偵查中陳稱:茶壺我放在機車內，後
    來不小心壓破就丟了，音響的部分，我就在屏東賣給回收場
    ，賣了約2,000元左右(見偵卷第34頁)，然除被告之供述外
    ，卷內別無其他證據足以釋明上情，是尚難遽信，故仍應認
    被告本案所竊之音響主機1台及泡茶杯1組為其犯罪所得，且
    卷內無被告已實際返還或賠償之事證，應依刑法第38條之1 
    第1項前段、第3 項規定，宣告沒收，於全部或一部不能沒
    收或不宜執行沒收時，追徵其價額。
據上論斷，應依刑事訴訟法第273 條之1 第1 項、第299 條第1
項前段，判決如主文。
本案經檢察官陳永章提起公訴，檢察官呂乾坤到庭執行職務。
中　　華　　民　　國　　111 　年　　4 　　月　　22　　日
                  刑事第五庭  法  官    陳銘珠
以上正本證明與原本無異。
如不服本判決應於收受送達後20日內向本院提出上訴書狀，並應
敘述具體理由；如未敘述上訴理由者，應於上訴期間屆滿後20日
內向本院補提理由書（均須按他造當事人之人數附繕本）「切勿
逕送上級法院」。
因疫情而遲誤不變期間，得向法院聲請回復原狀。
中　　華　　民　　國　　111 　年　　4 　　月　　22　　日
                              書記官    沈佳螢
附錄本判決論罪科刑法條：
修正前中華民國刑法第321條
犯竊盜罪而有下列情形之一者，處 6 月以上、5 年以下有期徒
刑，得併科新臺幣 10 萬元以下罰金：
一、侵入住宅或有人居住之建築物、船艦或隱匿其內而犯之者。
二、毀越門扇、牆垣或其他安全設備而犯之者。
三、攜帶兇器而犯之者。
四、結夥三人以上而犯之者。
五、乘火災、水災或其他災害之際而犯之者。
六、在車站、埠頭、航空站或其他供水、陸、空公眾運輸之舟、
    車、航空機內而犯之者。
前項之未遂犯罰之。